Minutes et répertoires du notaire Léon HARLY-PERRAUD, 19 mai 1866 - 21 août 1891 (étude I)
Archives nationales
- Minutes de Léon HARLY-PERRAUD, 19 mai 1866 - 20 août 1891; MC/ET/I/1229 - MC/ET/I/1507
  - Minutes. 1887, 16 juin - 30 juin, 16 juin 1887 - 30 juin 1887; MC/ET/I/1452
  - Minutes. 1887, juillet, juillet 1887; MC/ET/I/1453
  - Minutes. 1887, août, août 1887; MC/ET/I/1454
  - Minutes. 1887, septembre, septembre 1887; MC/ET/I/1455
  - Minutes. 1887, octobre, octobre 1887; MC/ET/I/1456
  - Minutes. 1887, 1er novembre - 15 novembre, 1er novembre 1887 - 15 novembre 1887; MC/ET/I/1457
  - Minutes. 1887, 16 novembre - 30 novembre, 16 novembre 1887 - 30 novembre 1887; MC/ET/I/1458
    - Notoriété après décès de Françoise Stéphanie Augustine Auvert, veuve de Pierre Manguin, survenu en son domicile, 99, rue La Fayette, le 8 avril 1887., 18 novembre 1879; MC/ET/I/1458
      De l'image fixe à l'image animée (1820-1910), documents du Minutier central des notaires de Paris relatifs à l'histoire des photographes et de la photographie, par Marc Durand, Paris, Archives nationales, 2013 (sous presse), notice n° 3322 (version dématérialisée de l'instrument de recherche, les notices biographiques et compléments de descriptions d'actes ne se trouvent que sur la version papier de l'ouvrage, voir contexte dans le Plan d’orientation général - Notaires de Paris, guides thématiques du Minutier).
      La-Fayette (rue); Auvert, Françoise Stéphanie Augustine
  - Minutes. 1887, décembre, décembre 1887; MC/ET/I/1459
  - Minutes. 1888, janvier, janvier 1888; MC/ET/I/1460/A
    ET/I/1460
  - Charges des charges d'un hôtel, avenue de Wagram, pour Jean de Bailleul. 1888, 20 janvier, 20 janvier 1888; MC/ET/I/1460/B; registre
    ET/I/1460 bis
    - Charges des charges d'un hôtel, avenue de Wagram, pour Jean de Bailleul., 20 janvier 1882; MC/ET/I/1460/B
      cahier des charges; Wagram (avenue de); Bailleul, Jean de
  - Minutes. 1888, 1er février - 15 février, 1er février 1888 - 15 février 1888; MC/ET/I/1461/A
    ET/I/1461
  - Partage et liquidation de la succession Léontine Boulu veuve Alexandre Augustin Auffray. 1888, 9 février, 9 février 1888; MC/ET/I/1461/B; registre
    ET/I/1461 bis
    - Partage et liquidation de la succession Léontine Boulu veuve Alexandre Augustin Auffray., 9 février 1889; MC/ET/I/1461/B
      partage; liquidation; Boulu, Léontine; Auffray, Alexandre Augustin
  - Minutes. 1888, 16 février - 29 février, 16 février 1888 - 29 février 1888; MC/ET/I/1462
  - Minutes. 1888, 1er mars - 20 mars, 1er mars 1888 - 20 mars 1888; MC/ET/I/1463
  - Minutes. 1888, 21 mars - 31 mars, 21 mars 1888 - 31 mars 1888; MC/ET/I/1464
  - Minutes. 1888, avril, avril 1888; MC/ET/I/1465
  - Minutes. 1888, mai, mai 1888; MC/ET/I/1466
  - Minutes. 1888, juin, juin 1888; MC/ET/I/1467/A
    ET/I/1467
  - Partage et liquidation de la succession de Madeleine Cécile Roland-Gosselin. 1888, 4 juin, 4 juin 1888; MC/ET/I/1467/B; registre
    ET/I/1467 bis
    - Partage et liquidation de la succession de Madeleine Cécile Roland-Gosselin., 4 juin 1888; MC/ET/I/1467/B
      partage; liquidation; Roland-Gosselin, Madeleine Cécile
  - Partage et liquidation de la succession de François Hilaire Bondereau, officier de la marine. 1888, 15 juin, 15 juin 1888; MC/ET/I/1467/C; registre
    ET/I/1467 ter
    - Partage et liquidation de la succession de François Hilaire Bondereau, officier de la marine., 15 juin 1888; MC/ET/I/1467/C
      partage; liquidation; Bondereau, François Hilaire
  - Minutes. 1888, juillet, juillet 1888; MC/ET/I/1468
  - Minutes. 1888, août, août 1888; MC/ET/I/1469
  - Minutes. 1888, septembre, septembre 1888; MC/ET/I/1470
    - Inventaire après décès de Marcel Augustin Léautté, dressé ce jour, dans une maison située 44, boulevard des Invalides, où le défunt est mort, le 18 juillet 1888, à la requête de sa veuve Reine Louise Échalié, maîtresse d'hôtel meublé tutrice naturelle de leur fils, Albert Paul Léautté, et de leurs deux autres filles, Marie Élisabeth Léautté et Berthe Louise Léautté, épouse de Louis Zima Arthur Duroyon. (10 f.)., 1er septembre 1888; MC/ET/I/1470
      De l'image fixe à l'image animée (1820-1910), documents du Minutier central des notaires de Paris relatifs à l'histoire des photographes et de la photographie, par Marc Durand, Paris, Archives nationales, 2013 (sous presse), notice n° 2826 (version dématérialisée de l'instrument de recherche, les notices biographiques et compléments de descriptions d'actes ne se trouvent que sur la version papier de l'ouvrage, voir contexte dans le Plan d’orientation général - Notaires de Paris, guides thématiques du Minutier).
      Invalides (boulevard des); Léautté, Marcel Augustin; Échalié, Reine Louise; Léautté, Albert Paul; Léautté, Marie Élisabeth; Léautté, Berthe Louise; Duroyon, Louis Zima Arthur
  - Minutes. 1888, octobre, octobre 1888; MC/ET/I/1471
  - Minutes. 1888, novembre, novembre 1888; MC/ET/I/1472
  - Minutes. 1888, décembre, décembre 1888; MC/ET/I/1473
  - Minutes. 1889, janvier, janvier 1889; MC/ET/I/1474/A
    ET/I/1474
  - Partage et liquidation de la succession de Claude-Joseph Grillet. 1889, 11 janvier, 11 janvier 1889; MC/ET/I/1474/B; registre
    ET/I/1474 bis
    - Partage et liquidation de la succession de Claude-Joseph Grillet., 11 janvier 1889; MC/ET/I/1474/B
      partage; liquidation; Grillet, Claude-Joseph
  - Minutes. 1889, février, février 1889; MC/ET/I/1475
  - Minutes. 1889, mars, mars 1889; MC/ET/I/1476
  - Minutes. 1889, avril, avril 1889; MC/ET/I/1477
  - Minutes. 1889, mai, mai 1889; MC/ET/I/1478
  - Minutes. 1889, juin, juin 1889; MC/ET/I/1479
  - Minutes. 1889, juillet, juillet 1889; MC/ET/I/1480
  - Minutes. 1889, août - septembre, août 1889 - septembre 1889; MC/ET/I/1481
    - Dépôt de décret d'autorisation et envoi en possession concernant le legs fait par Marguerite Guérin, rue du Bac, n° 115, veuve de Aristide Jacques Boucicaut, décédée à Cannes le 8 décembre 1887, au profit de l'Assistance Publique., 31 août 1889; MC/ET/I/1481
      MC/RE/I/34
      Date de création de la notice: 2003
      dépôt de pièces; Cannes (Alpes-Maritimes); Bac (rue du); Boucicaut, Aristide (1810-1877); Guérin, Marguerite
  - Minutes. 1889, octobre, octobre 1889; MC/ET/I/1482
  - Minutes. 1889, novembre, novembre 1889; MC/ET/I/1483
  - Minutes. 1889, décembre, décembre 1889; MC/ET/I/1484
  - Minutes. 1890, janvier, janvier 1890; MC/ET/I/1485
  - Minutes. 1890, février, février 1890; MC/ET/I/1486
  - Minutes. 1890, 1er mars - 14 mars, 1er mars 1890 - 14 mars 1890; MC/ET/I/1487
  - Minutes. 1890, 15 mars - 31 mars, 15 mars 1890 - 31 mars 1890; MC/ET/I/1488
  - Minutes. 1890, avril, avril 1890; MC/ET/I/1489
  - Minutes. 1890, mai, mai 1890; MC/ET/I/1490
    - Cahier de charges pour l'adjudication d'une maison, rue des Acacias, n° 30, à la requête de Eugène Jean François Corvée, propriétaire, et Louise Léonie Augustine Courteille, son épouse, rue Denfert Rochereau, n° 39. A la suite, du 20 mai 1890, adjudication au profit de la société des Immeubles de France., 3 mai 1890 - 20 mai 1890; MC/ET/I/1490
      cahier des charges; acte de vente; Acacias (rue des); Corvée, Eugène Jean François; Courteille, Louise Léonie Augustine
  - Minutes. 1890, juin, juin 1890; MC/ET/I/1491
  - Minutes. 1890, juillet, juillet 1890; MC/ET/I/1492
    - Cession par Marie Eléonore Adèle Jehenot, rue Lecourbe, n° 263, épouse de Charles Firmin à l'assistance publique d'un terrain rue de Lourmel. Suites., 23 juillet 1890 - 27 avril 1892; MC/ET/I/1492; A les suites, le document contient une centaine de pages.
      cession; Lecourbe (rue); Lourmel (rue de); Jehenot, Marie Eléonore Adèle; Firmin, Charles
  - Minutes. 1890, août, août 1890; MC/ET/I/1493
  - Minutes. 1890, septembre, septembre 1890; MC/ET/I/1494
  - Minutes. 1890, 1er octobre - 23 octobre, 1er octobre 1890 - 23 octobre 1890; MC/ET/I/1495
    - Cession par les héritiers de Denis François Beudin à l'assistance publique de terrain rue de Lourmel, n° 122., 15 octobre 1890; MC/ET/I/1495
      cession; Lourmel (rue de); Beudin, Denis François
  - Minutes. 1890, 24 octobre - 31 octobre, 24 octobre 1890 - 31 octobre 1890; MC/ET/I/1496
  - Minutes. 1890, novembre, novembre 1890; MC/ET/I/1497
  - Minutes. 1890, décembre, décembre 1890; MC/ET/I/1498
  - Minutes. 1891, janvier, janvier 1891; MC/ET/I/1499
    Ancienne cote:
    Ancienne cotation CAC Fontainebleau: 19870281/1
  - Minutes. 1891, février, février 1891; MC/ET/I/1500
    Ancienne cotation CAC Fontainebleau: 19870281/2
  - Minutes. 1891, mars, mars 1891; MC/ET/I/1501
    Ancienne cotation CAC Fontainebleau: 19870281/3
  - Minutes. 1891, avril, avril 1891; MC/ET/I/1502
    Ancienne cotation CAC Fontainebleau: 19870281/4
  - Minutes. 1891, mai, mai 1891; MC/ET/I/1503
    Ancienne cotation CAC Fontainebleau: 19870281/5
  - Minutes. 1891, 1er juin - 14 juin, 1er juin 1891 - 14 juin 1891; MC/ET/I/1504
    Ancienne cotation CAC Fontainebleau: 19870281/6
  - Minutes. 1891, 15 juin - 30 juin, 15 juin 1891 - 30 juin 1891; MC/ET/I/1505
    Ancienne cotation CAC Fontainebleau: 19870281/7
  - Minutes. 1891, juillet, juillet 1891; MC/ET/I/1506
    Ancienne cotation CAC Fontainebleau: 19870281/8
    - Vente par Pierre Denis Quentin, propriétaire, et Louise Joséphine Roussel, son épouse, demeurant à Paris rue Michel Bizot, n° 141, à l’abbé Edouard Louis Olmer, curé de l’Immaculée Conception à Paris, demeurant rue du Rendez-Vous, n° 36, d’un terrain, rue Sibuet, n° 60 et rue Michel Bizot, n°s 139 et 141., 6 juillet 1891; MC/ET/I/1506
      Une copie numérique est conservée par le service.
      Informations complémentaires: Cet acte contient un plan et une convention entre Pierre Denis Quentin et Adolphe Leroy-Dupré, banquier, demeurant à Paris, rue du Faubourg Saint-Antoine, n° 74, du 25 juin 1890.
      Origine de l'information: Acte signalé par le personnel du Minutier central des notaires de Paris.
      Date de création de la notice: 2014 (T.Boudignon)
      acte de vente; Quentin, Pierre Denis; Roussel, Louise Joséphine; Olmer, Edouard Louis; Leroy-Dupré, Adolphe; Michel-Bizot (rue); Rendez-Vous (rue du); Sibuet (rue); Faubourg-Saint-Antoine (rue du); convention; plan; banquier
  - Minutes. 1891, 1er août - 20 août, 1er août 1891 - 20 août 1891; MC/ET/I/1507
    Ancienne cotation CAC Fontainebleau: 19870281/9
- Répertoire(s) de Léon HARLY-PERRAUD, 12 avril 1864 - 25 juin 1897; MC/RE/I/31 - MC/RE/I/35
  - Répertoire. 1864, 12 avril - 1873, 8 avril, 12 avril 1864 - 8 avril 1873; MC/RE/I/31
    Répertoire des notaires Auguste Desprez (12 avril 1864-18 mai 1866), Léon-François Harly-Perraud(19 mai 1866-8 avril 1873).
    Informations concernant le classement et la cotation:
    Le niveau inférieur de description, quand il existe, correspond aux mentions d'actes contenues dans le répertoire. Parmi celles-ci, certaines peuvent y être décrites, de manière plus ou moins détaillée. Pour consulter l'acte proprement dit, il convient de rechercher la cote au niveau des articles (registre ou liasse) des minutes du notaire (cote de type 'MC/ET').
  - Répertoire. 1873, 9 avril - 1879, 6 mars, 9 avril 1873 - 6 mars 1879; MC/RE/I/32
  - Répertoire. 1879, 6 mars - 1888, 10 mars, 6 mars 1879 - 10 mars 1888; MC/RE/I/33
  - Répertoire. 1888, 12 mars - 1891, 15 avril, 12 mars 1888 - 15 avril 1891; MC/RE/I/34
  - Répertoire. 1891, 16 avril - 1897, 25 juin, 16 avril 1891 - 25 juin 1897; MC/RE/I/35
    Répertoire des notaires Léon-François Harly-Perraud (16 avril 1891-21 août 1891), Georges-Louis Morel d'Arleux (22 août 1891-25 juin 1897).